【裁判字號】    88,簡上,107
【裁判日期】    890217
【裁判案由】    竊盜
【裁判全文】
臺灣士林地方法院刑事判決                        八十八年度簡上字第一七號
    上  訴  人
    即  被  告  甲○○
右列上訴人因竊盜案件，不服本院八十八年度湖簡字第六八三號中華民國八十八年十
一月五日第一審判決（聲請案號：八十八年度偵字第八一四三號），提起上訴，本院
管轄之第二審合議庭判決如左：
    主  文
上訴駁回。
甲○○緩刑參年。
    事  實
一甲○○意圖為自己不法之所有，於民國八十八年八月三日（聲請人誤為八月十三日
  ）下午五時三十分許，前往臺北縣淡水鎮○○○路○段四八號屈臣氏百佳股份有限
  公司淡海分公司（以下簡稱：屈臣氏淡海店）內購物之際，竊取陳列於貨架上之康
  潤膚益福軟膏乙支（價值新臺幣二百元）。得手後，置於隨身攜帶之皮包內，僅將
  所選購其他商品在櫃台結帳後，旋欲離去，而於通過該店防盜門時，因所竊取軟膏
  之防盜標籤觸動警鈴，始由結帳店員丙○○自甲○○皮包內起出前開軟膏、並報警
  處理。
二案經臺北縣警察局淡水分局報請臺灣士林地方法院檢察署檢察官偵查，並聲請簡易
  判決處刑。
    理  由
一訊據上訴人甲○○矢口否認有何竊盜之犯行，辯稱：伊於購物時，取下屈臣氏淡海
  店陳列貨架上之康潤膚益福福軟膏後，原與友人贈送之ＯＫ繃貼布一起拿在手上，
  並與所選購其他點心商品置於結帳櫃台上由收銀店員結帳後，就將ＯＫ繃和軟膏一
  起放入皮包內，取出千元大鈔付帳找零後即走出店外，然警鈴突然大作，店員即查
  看伊結帳發票及隨身物品，並指系爭軟膏並未結帳，此應係店員漏未結帳，伊絕無
  竊盜云云。然查：上訴人當次購物之發票上，確未有系爭軟膏之結帳紀錄乙節，有
  發票影本乙紙附卷可稽。且查：上訴人於結帳出店外時，因警鈴大作，經屈臣氏淡
  海店店員查詢後，確在上訴人隨身所攜皮包內起出內置有屈臣氏防盜標籤之系爭軟
  膏乙支，而上訴人當場雖辯稱該支軟膏並非在屈臣氏淡海店內所選購，而係在其他
  藥房購買，然未能說明藥房之商號及地址，亦未能提出購物發票，嗣於屈臣氏淡海
  店報警後，始改稱係遺忘結帳等情，已經證人即屈臣氏收銀結帳店員丙○○及副店
  長乙○○結證明確（見本院八十九年元月十九日及同年四月二十四日訊問筆錄）；
  衡諸渠二證人與被告素不相識，亦無仇怨，屈臣氏淡海店對本案且具狀表示不欲追
  究之意，有由該店負責人談學睿及經理丁○○具名書狀乙紙在卷可憑，則前開證人
  應誣指構陷被告於罪之可能。再參諸上訴人於警訊時先稱：伊要將手持貼布放入皮
  包內，因一時疏忽，連康潤膚益福軟膏也一起放入皮包，以致忘了取出結帳云云（
  見八十八年八月三日警訊筆錄），此與上訴人於本院中所辯：已將軟膏連同其他商
  品置於櫃台結帳，收銀台店員未將軟膏結帳云云，亦有出入；益徵上訴人所辯各節
  ，無非事後卸責之詞，不足採信。此外，復有臺北縣警察局贓物認領保管收據乙紙
  存卷可據。本件事證明確，上訴人犯行洵堪認定，應依法論科。
二核上訴人所為，係犯刑法第三百二十條第一項之竊盜罪。原審援引刑法第三百二十
  條第一項、第四十二條第二項、罰金罰鍰提高標準條例第一條前段、第二條，量處
  上訴人罰金參仟元，並諭知易服勞役之算標準，認事用法並無不當，量刑亦稱妥適
  。上訴人上訴意旨，指摘原判決不當，核非可採，其上訴為無理由，應予駁回。惟
  查：上訴人前未曾受有期徒刑以上刑之宣告，有卷附臺灣高等法院被告全國前案紀
  錄表可按，本院審酌上訴人雖否認犯行，然係因一時失慮誤觸刑章，所竊取之財物
  價值甚微，被害人亦具狀表示不欲追究之意，已如前述，則其經此起訴審判，當知
  所警惕，信無再犯之虞，本院認所宣告之刑以暫不執行為適當，併諭知緩刑三年，
  以啟自新。
據上論斷，應依刑事訴訟法第四百五十五條之一第一項、第三項、第三百六十八條，
刑法第七十四條第一款，判決如主文。
本案經檢察官黃惠玲到庭執行職務
中      華      民      國    八十九    年      五      月     十六     日
                                  臺灣士林地方法院刑事第三庭
                                      審判長法  官
                                            法  官
                                            法  官
右正本證明與原本無異。
本件不得上訴。
附錄本案論罪科刑法條全文：
刑法第三百二十條
意圖為自己或第三人不法之所有，而竊取他人之動產者，為竊盜罪，處五年以下有期
徒刑、拘役或五百元以下罰金。
意圖為自己或第三人不法利益，而竊佔他人之不動產者，依前項之規定處斷。
前二項之未遂犯罰之。


司法院資訊處製作；財團法人民間司法改革基金會備份。
